臺灣高雄地方法院交通事件裁定　　　　100年度交聲字第206號
原處分機關　高雄市政府
代　表　人　陳　菊
異　議　人
即受處分人　趙開遠
上列異議人即受處分人因違反道路交通管理處罰條例案件，對於
高雄市政府民國96年9 月26日所為之高市府交裁字第32-N000000
00號裁決聲明異議，本院裁定如下：
    主  文
原處分撤銷。
趙開遠汽車所有人，行經有燈光號誌管制之交岔路口闖紅燈，處
罰鍰新臺幣肆仟伍佰元，並記違規點數參點。
    理  由
一、原處分意旨略以：異議人即受處分人趙開遠（下稱異議人）
    騎乘車牌號碼HSG-018 重型機車，於民國96年2 月6 日15時
    30分許，行經高雄縣鳳山市（99年12月25日改制為高雄市鳳
    山區，下同）五甲路口，為警逕行舉發有「駕車行經有燈光
    號誌管制之交岔路口闖紅燈」之違規行為，嗣經原處分機關
    依道路交通管理處罰條例第53條第1 項規定，裁處異議人罰
    鍰新臺幣（下同）4,500 元等語。
二、異議意旨略以：異議人已繳納罰鍰完畢，無欠繳情形，爰聲
    明異議，請求撤銷原處分云云。
三、按汽車駕駛人，行經有燈光號誌管制之交岔路口闖紅燈者，
    處1,800 元以上5,400 元以下罰鍰；並予記違規點數3 點，
    道路交通管理處罰條例第53條第1 項、63條第1 項第3 款分
    別定有明文。
四、異議人駕駛其所有車牌號碼HSG-018 重型機車，於96年2 月
    6 日15時30分許，行經高雄縣鳳山市○○路口闖越紅燈，為
    警查獲，當場掣單舉發，並經異議人簽收，嗣經原處分機關
    裁處罰鍰4,500 元等情，除異議人具狀陳明外，復有舉發違
    反道路交通管理事件通知單、裁決書各1 紙在卷可稽，是異
    議人駕駛上開車輛於上述時、地，有駕車行經有燈光號誌管
    制之交岔路口闖紅燈之違規情事，應堪認定。
五、異議人雖辯稱已繳納罰鍰云云，然未能提出相關證明或單據
    以實其說，又異議人自96年2 月6 日親自收受舉發違反交通
    管理事件通知單後，迄未向原處分機關或其他得以繳交罰鍰
    之機關單位、超商、郵局繳交罰鍰，仍由高雄市政府交通局
    列管中乙情，業經本院函詢高雄市政府交通局而查知，有該
    局100 年2 月9 日高市交裁決字第1000006305號函暨檢附交
    通違規查詢表及繳款紀錄相關報表各1 份附卷可證，堪認異
    議人確未曾繳納本件違規之罰款，其所辯顯不足採。故原處
    分機關依道路交通管理處罰條例第53條第1 項規定及違反道
    路交通管理事件統一裁罰基準表，以異議人逾越應到案期限
    60日以上，裁處異議人罰鍰4,500 元，固非無據。惟原處分
    機關漏未依道交條例第63條第1 項第3 款規定，併予記違規
    點數3 點，於法未合，且上開記違規點數3 點之處罰，係屬
    強制規定，無從減免，原處分疏未注意及此，即屬違法，而
    有撤銷之原因，應由本院自為裁定如主文所示，以資適法。
據上論斷，應依道路交通案件處理辦法第19條前段，裁定如主文
。
中    華    民    國  100     年    2     月    22    日
                  交通法庭    法  官    王品惠
以上正本證明與原本無異。
如不服本裁定，應於收受送達後5 日內向本院提出抗告狀。
中    華    民    國  100     年    2     月    22    日
                              書記官  李文廣